【裁判字號】    95,裁,690
【裁判日期】    950407
【裁判案由】    遺產稅
【裁判全文】
最  高  行  政  法  院  裁  定
                                     95年度裁字第00690號
上  訴  人  丁○○
上  訴  人  乙○○
上  訴  人  甲○○
上  訴  人  丙○○
兼上四人共同
訴訟代理人  戊○○
被 上訴 人  財政部臺灣省北區國稅局
代  表  人  許虞哲 (局長)
上列當事人間因遺產稅事件，上訴人對於中華民國93年9月30日
臺北高等行政法院92年度訴字第2823號判決，提起上訴，本院裁
定如下：
    主  文
上訴駁回。
上訴審訴訟費用由上訴人負擔。
    理  由
一、按對於高等行政法院判決上訴，非以其違背法令為理由，不
    得為之，行政訴訟法第242條定有明文。是對於高等行政法
    院判決上訴，若未具體說明原判決違背何項法令、如何不適
    用法規或適用不當之情事，即非主張原判決違背法令以為上
    訴理由，其上訴不應准許。
二、原判決駁回上訴人之訴，其理由略謂本件上訴人向被上訴人
    所屬新莊稽徵所申請以被繼承人張聰明所遺座落台北縣新莊
    市○○段650、651之2、677地號及新莊市○○段782之1地號
    等4筆公共設施保留地抵繳遺產稅本稅新台幣（下同）35,36
    3,599元及罰鍰772,616元，經被上訴人所屬新莊稽徵所以民
    國（下同）92年1月15日以北區國稅新莊一字第0921000617
    號函略以，因被繼承人生前遺有銀行存款27,514,453元，依
    遺產及贈與稅法第30條第2項規定，應先扣除該銀行存款後
    ，不足部分始准以遺產公共設施保留地辦理抵繳。上訴人不
    服，循序提起行政訴訟。經查，本件被繼承人張聰明生前遺
    有銀行存款27,514,453元，此為上訴人所不爭執，洵堪認定
    。雖上訴人於92年2月10日主張支付被繼承人喪葬費1,353,
    000元及代付被繼承人之稅款360,727元、土地款154,894元
    等合計1,868,621元，原處分機關准予自被繼承人所遺之銀
    行存款中扣除前揭支出，餘額25,645,832元仍請上訴人以現
    金繳納。另本稅差額10,490,383元，上訴人申請以被繼承人
    所遺座落臺北縣新莊市○○段677地號公共設施保留地抵繳
    ，原處分機關依據遺產及贈與稅法施行細則第46條規定核算
    抵繳價值並核准其抵繳之申請，依法並無不合。
三、本件上訴意旨除重複其於原審之主張外，並略謂：上訴人私
    有土地遭用為公共設施長達十幾年，政府迄未依法徵收，造
    成上訴人損害，如今遺產稅又不能有優先抵繳之權利，造成
    第二次的損害，顯與憲法第十五條人民財產權應予保障之規
    定有違，亦有失公平。並提出不服訴願決定之意見，請求廢
    棄原判決，並應准予上訴人以實物抵繳遺產稅等語。惟原判
    決已明：依遺產及贈與稅法第三十條第二項規定，遺產稅
    本應以現金繳納，必須現金繳納確有困難時，始得以實物抵
    繳。為司法院釋字第三四三號解釋文所明示；另司法院釋字
    第四○○號解釋意旨，亦僅謂「各級政府如因經費困難，不
    能對上述道路全面徵收補償，有關機關應定期限籌措財源逐
    年辦理或以他法補償」等語。揆諸上開二號司法院解釋，並
    未謂遺產及贈與稅法第三十條第二項之規定有違憲等理由。
    上訴意旨核係以其主觀歧異之見解，就原處分機關及訴願決
    定機關認事用法之職權行使，指摘為不當，而究竟原判決有
    何違背法令、不適用法規或適用不當之情事，卻未見上訴意
    旨為具體之指明，依首開規定及說明，其上訴為不合法，應
    予駁回。
四、依行政訴訟法第249條第1項前段、第104條、民事訴訟法第
    95條、第78條，裁定如主文。
中    華    民    國    95    年    4     月    7     日
                  第三庭審判長法  官  趙  永  康
                              法  官  鄭  淑  貞
                              法  官  侯  東  昇
                              法  官  黃  淑  玲
                              法  官  林  文  舟
以  上  正  本  證  明  與  原  本  無  異
中    華    民    國    95    年    4     月    10    日
                              書記官  彭  秀  玲


司法院資訊處製作；財團法人民間司法改革基金會備份。
